臺灣基隆地方法院基隆簡易庭民事判決
111年度基簡字第66號
原      告  良京實業股份有限公司

法定代理人  平川秀一郎

訴訟代理人  林家宇    
被      告  陳志成    

上列當事人間請求給付借款事件，本院於民國111年2月22日言詞
辯論終結，判決如下：
    主  文
被告應給付原告新臺幣(下同)15萬3,440元，及其中15萬1,579元
自96年10月1日起至清償日止，按年息15%計算之利息，暨自96年
11月2日起至97年5月1日止，上開利率10%、自97年5月2日起至清
償日止，按上開利率20%計算之違約金。
訴訟費用1,660元由被告負擔。
本判決得假執行。但被告如於假執行程序實施前以15萬3,440元
元為原告預供擔保，得免為假執行。
    事實及理由
一、本件被告經合法通知，沒有在言詞辯論期日出庭，而他沒有
    民事訴訟法第386條各款規定的情形，所以本院在只有原告
    一方到場辯論之情形下，作成判決。
二、原告起訴主張：被告前向泛亞商業銀行（後更名為寶華商業
    銀行股份有限公司，下稱寶華銀行）申請小額循環信用貸款
    並簽訂循環信用貸款契約（下稱系爭契約），借款額度最高
    30萬元，借款動用期間自核准日起為期1年，期滿30日前，
    得以同一內容繼續延長1年，其後每年屆期時亦同，並約定
    借款以固定利率15%計算，按日計息，每月底結息一次，並
    應於每月15日最終繳款日前繳足每月最低應繳金額，如未依
    約繳納時，依系爭契約第11條視為全部到期，被告應清償所
    欠債務，並依系爭契約第8條，逾期未滿6個月者，按上開利
    率10%，超過6個月者，按上開利率20%計算違約金。然被告
    自96年9月30日起即未履行繳款義務，依系爭契約第8條、第
    11條約定，債務視為全部到期，被告自應償還借款本息及違
    約金。嗣經寶華銀行將上開債權讓與原告，屢次催討被告都
    置之不理，故依消費借貸及債權讓與之法律關係，請求法院
    判決如主文第1項所示。
三、被告經合法通知，沒有在言詞辯論期日到庭，也沒有提出任
    何書面陳述意見。
四、根據本院核對原告提出的泛亞商業銀行魔力現金卡申請書、
    分攤表、債權讓與證明書、債權與通知民眾日報節本、股份
    有限公司變更登記表等資料，可以確認原告主張的事實，可
    以相信。按照消費借貸之借用人應於約定期限內，返還與借
    用物種類、品質、數量相同之物。民法第478條前段定有明
    文。次按遲延之債務，以支付金錢為標的者，債權人得請求
    依法定利率計算之遲延利息，但約定利率較高者，仍從其約
    定利率；當事人得約定債務人於債務不履行時，應支付違約
    金。民法第233條第1項、民法第250條第1項亦有明定。另外
    債權之讓與，非經讓與人或受讓人通知債務人，對於債務人
    不生效力，民法第297條第1項前段復有明文。因為債權讓與
    不過「變更債權之主體」，該債權之性質既然不因此有所變
    更，亦不以債務人之同意為其必要，而只須要讓與人或受讓
    人曾踐行通知（將債權讓與之事實通知債務人），該債權讓
    與對債務人即生效力。所以，原告本於消費借貸及債權讓與
    之法律關係，請求被告應給付如主文第1項之所示，是有理
    由的，應予准許。
五、本件第一審裁判費為1,660元，此外沒有其他費用之支出，
    是本件訴訟費用額確定為1,660元，爰依職權確定前開訴訟
    費用由敗訴之被告負擔。
六、本件係適用簡易訴訟程序所為被告敗訴之判決，依民事訴訟
    法第389條第1項第3款規定，應由法院主動宣告原告於本判
    決確定前，即可依本判決命給付內容．對被告聲請強制執行
    ，併宣告被告預供相當之擔保金額後，得免為假執行。
七、訴訟費用負擔依據：民事訴訟法第78條。
中　　華　　民　　國　　111 　年　　2 　　月　　25　　日
            　　　基隆簡易庭法　官　林淑鳳
以上正本係照原本作成。
對於本件判決如有不服，應於收受送達後20日內向本院提出上訴
書狀，上訴於本院合議庭，並按他造當事人之人數附具繕本。如
委任律師提起上訴者，應一併繳納上訴審裁判費。
中　　華　　民　　國　　111 　年　　2 　　月　　25　　日
                            書記官　陳櫻姿